---
title: "Ivan Aguiar de Almeida"
output:
    html_document: default
    df_print: paged
theme: sandstone
---

```{r echo=FALSE, message=FALSE, warning=FALSE}
library(tidyverse)
library(here)
library(lubridate)
library(ggbeeswarm)
theme_set(theme_bw())
```

```{r read}
climas = read_csv(here::here("data/clima_cg_jp-semanal.csv"), 
                  col_types = "cTdddddd")

glimpse(climas)
```

### Temperatura

#### Onde é mais quente?

Dadas as distribuições das temperaturas coletadas, João Pessoa é mais quente que Campina Grande.


#### As temperaturas máximas semanais (o pico do calor) são tão diferentes quanto as médias? Mais?  


#### Quais os meses mais quentes e mais frios? 

Baseado nos dados, os meses mais frios são junho, julho e agosto, em ambas as cidades.


#### Qual foi o São João  mais frio de CG que está nos nossos dados?



## Chuva

#### Quanto chove por semana em JP e CG?

#### Como é a distribuição do volume de chuvas por semana em JP e CG? A chuva varia mais ou menos que a temperatura? O formato da distribuição é igual? 

#### No geral, onde chove mais?

#### A distribuição é diferente em meses específicos? 

