---
title: "Ivan Aguiar de Almeida"
output:
    html_document: default
    df_print: paged
theme: sandstone
---

```{r echo=FALSE, message=FALSE, warning=FALSE}
library(tidyverse)
library(here)
library(lubridate)
library(ggbeeswarm)
theme_set(theme_bw())

clima = read_csv(here::here("data/clima_cg_jp-semanal.csv"), 
                  col_types = "cTdddddd")

city_temp <- clima[c(1,3)]
```


### Temperatura

#### Onde é mais quente?

Dadas as distribuições das temperaturas coletadas, João Pessoa é mais quente que Campina Grande.

```{r hotter_place}
city_temp %>% 
    ggplot(aes(x = cidade, y = tmedia)) + 
    geom_boxplot(coef = 1000, width = .4) + 
    coord_flip() + 
    labs(
        x = "Cidade",
        y = "Temperatura"
    )

city_temp %>%
    ggplot(aes(x=tmedia, colour=cidade, fill=cidade)) +
    geom_density(alpha=0.55) +
    labs(
        x = "Temperatura"
    )

```


#### Quais os meses mais quentes e mais frios? 

Baseado nos dados, os meses mais frios são junho, julho e agosto, em ambas as cidades.


```{r colder_months}

city_temp_cg <- filter(clima[c(1:3)], cidade == "Campina Grande")
city_temp_jp <- filter(clima[c(1:3)], cidade == "João Pessoa")

city_temp_cg$semana<-factor(as.factor(months(city_temp_cg$semana)), levels = month.name)
city_temp_jp$semana<-factor(as.factor(months(city_temp_jp$semana)), levels = month.name)

colnames(city_temp_cg)[2] <- "month"
colnames(city_temp_jp)[2] <- "month"

library(dplyr)
temp_month_cg <- group_by(city_temp_cg, month)%>%summarise(media=sum(tmedia)/length(tmedia))

temp_month_cg %>% 
    ggplot(aes(x = month, y=media)) + 
    geom_col(width = .3, fill = "dark blue") + 
    coord_flip() + 
    labs(
        x = "month",
        y = "Temperature CG"
    )

temp_month_jp <- group_by(city_temp_jp, month)%>%summarise(media=sum(tmedia)/length(tmedia))

temp_month_jp %>% 
    ggplot(aes(x = month, y=media)) + 
    geom_col(width = .3, fill = "dark green") + 
    coord_flip() + 
    labs(
        x = "month",
        y = "Temperature JP"
    )

```



## Chuva

#### No geral, onde chove mais?

Vemos que os meses de Abril a Julho são os meses mais chuvosos em ambas as cidades.

``` {r chove_mais}
city_rain <- clima[c(1,2,6)]

city_rain_cg <- filter(city_rain, cidade == "Campina Grande")
city_rain_jp <- filter(city_rain, cidade == "João Pessoa")

city_rain_cg$semana<-factor(as.factor(months(city_rain_cg$semana)), levels = month.name)
city_rain_jp$semana<-factor(as.factor(months(city_rain_jp$semana)), levels = month.name)

colnames(city_rain_cg)[2] <- "month"
colnames(city_rain_jp)[2] <- "month"


city_rain_cg %>% 
    filter(!is.na(month), !is.na(chuva)) %>%
    ggplot(aes(x = month, y=chuva)) + 
    geom_col(width = .3, fill = "dark blue") + 
    coord_flip() + 
    labs(
        x = "Mes do ano",
        y = "Chuva",
        title = "Chuva por mes em CG"
    )

city_rain_jp %>% 
    filter(!is.na(month), !is.na(chuva)) %>%
    ggplot(aes(x = month, y=chuva)) + 
    geom_col(width = .3, fill = "dark green") +
    coord_flip() + 
    labs(
        x = "Mes do ano",
        y = "Chuva",
        title = "Chuva por mes em JP"
    )

```

#### A distribuição é diferente em meses específicos? 

Sim, podemos ver que, dadas as medições, a intensidade das chuvas aumenta nos meses de março a agosto e decai nos demais meses.

``` {r dist_chuva}

city_rain_cg %>% 
    filter(!is.na(month), !is.na(chuva)) %>%
    ggplot(aes(x = month, y = chuva)) + 
    geom_boxplot(coef = 1000, width = .4) + 
    coord_flip() +  
    coord_flip() + 
    labs(
        x = "Mes do ano",
        y = "Chuva",
        title = "Chuva por mes em CG"
    )

city_rain_jp %>% 
    filter(!is.na(month), !is.na(chuva)) %>%
    ggplot(aes(x = month, y = chuva)) + 
    geom_boxplot(coef = 1000, width = .4) + 
    coord_flip() + 
    labs(
        x = "Mes do ano",
        y = "Chuva",
        title = "Chuva por mes em JP"
    )
```

